# 股权转让

提问人：金洁 OK 时间：2012-08-09 09:59:17
请问直系亲属股权转让是否免税的，有文件吗？

回答人：chenyiwei
可参考《国家税务总局关于股权转让所得个人所得税计税依据核定问题的公告》（国家税务总局公告 2010 年第 27 号）：
二、计税依据明显偏低且无正当理由的判定方法 （一）符合下列情形之一且无正当理由的，可视为计税依据明显偏低： 1.申报的股权转让价格低于初始投资成本或低于取得该股权所支付的价款及相关税费的； 2.申报的股权转让价格低于对应的净资产份额的； 3.申报的股权转让价格低于相同或类似条件下同一企业同一股东或其他股东股权转让价格的； 4.申报的股权转让价格低于相同或类似条件下同类行业的企业股权转让价格的； 5.经主管税务机关认定的其他情形。 （二）本条第一项所称正当理由，是指以下情形： 1.所投资企业连续三年以上（含三年）亏损； 2.因国家政策调整的原因而低价转让股权； 3.将股权转让给配偶、父母、子女、祖父母、外祖父母、孙子女、外孙子女、兄弟姐妹以及对转让人承担直接抚养或者赡养义务的抚养人或者赡养人；
4.经主管税务机关认定的其他合理情形。

提问人：xumali1885 时间：2012-08-21 16:33:48
股权转让一定要出报告吗

回答人：chenyiwei
没有规定一定要出，要取决于交易各方以及国资委、交易所、税务机关等主管机关的需要。